ru: Уровень вентиляции: Высокий; Низкий; Средний; Нет; Другое
sl-SI: Raven prezračevanja: Visoko; Nizko; Srednje; Brez; Drugo
ja: 換気レベル: 高; 低; 中; なし; その他
bg-BG: Ниво на вентилация: Високо; Ниско; Средно; Няма; Друго
sk-SK: Úroveň ventilácie: Vysoká; Nízka; Stredná; Žiadna; Iné
el: Επίπεδο αερισμού: Υψηλό; Χαμηλό; Μεσαίο; Κανένα; Άλλο
en: Ventilation level: High; Low; Medium; None; Other
da: Ventilationsniveau: Høj; Lav; Medium; Ingen; Andet
th: ระดับการระบายอากาศ: สูง; ต่ำ; ปานกลาง; ไม่มี; อื่นๆ
pl: Poziom wentylacji: Wysoki; Niski; Średni; Brak; Inne
zh-CN: 通风等级: 高; 低; 中; 无; 其他
ko: 환기 수준: 높음; 낮음; 중간; 없음; 기타
tr: Havalandırma seviyesi: Yüksek; Düşük; Orta; Yok; Diğer
fi: Ilmanvaihdon taso: Korkea; Matala; Keskitaso; Ei mitään; Muu
it: Livello di ventilazione: Alta; Bassa; Media; Nessuna; Altro
fr: Niveau de ventilation: Élevé; Faible; Moyen; Aucun; Autre
hr-HR: Razina ventilacije: Visoka; Niska; Srednja; Bez; Ostalo
es: Nivel de ventilación: Alto; Bajo; Medio; Ninguno; Otro
pt-PT: Nível de ventilação: Alto; Baixo; Médio; Nenhum; Outro
zh-TW: 通風等級: 高; 低; 中; 無; 其他
cs: Úroveň ventilace: Vysoká; Nízká; Střední; Žádná; Jiné
de: Belüftungsgrad: Hoch; Niedrig; Mittel; Keine; Sonstiges
nl: Ventilatieniveau: Hoog; Laag; Gemiddeld; Geen; Overige
sv: Ventilationsnivå: Hög; Låg; Medium; Ingen; Övrigt
pt-BR: Nível de ventilação: Alta; Baixa; Média; Nenhuma; Outro
vi: Mức độ thông gió: Cao; Thấp; Trung bình; Không có; Khác
lt-LT: Ventiliacijos lygis: Aukštas; Žemas; Vidutinis; Nėra; Kita
hu: Szellőzés szintje: Magas; Alacsony; Közepes; Nincs; Egyéb
ro-RO: Nivel de ventilație: Ridicată; Scăzut; Mediu; Fără; Altele
nb: Ventilasjonsnivå: Høy; Lav; Medium; Ingen; Annet